ܡܠܝ,,pʿal,ethpʿel,paʿʿel,ethpaʿʿal,aphʿel,ettaphʿal
perfect,3MS,ܡܠܳܐ,ܐܶܬܡܠܶܝ,ܡܰܠܶܝ,ܐܶܬܡܰܠܰܝ,ܐܰܡܠܶܝ,ܐܶܬܬܰܡܠܰܝ
perfect,3FS,ܡܠܳܬ,ܐܶܬܡܰܠܝܰܬ,ܡܰܠܝܰܬ,ܐܶܬܡܰܠܝܰܬ,ܐܰܡܠܝܰܬ,ܐܶܬܬܰܡܠܝܰܬ
perfect,2MS,ܡܠܰܝܬ,ܐܶܬܡܠܶܝܬ,ܡܰܠܶܝܬ,ܐܶܬܡܰܠܰܝܬ,ܐܰܡܠܶܝܬ,ܐܶܬܬܰܡܠܰܝܬ
perfect,2FS,ܡܠܰܝܬܝ,ܐܶܬܡܠܶܝܬܝ,ܡܰܠܶܝܬܝ,ܐܶܬܡܰܠܰܝܬܝ,ܐܰܡܠܶܝܬܝ,ܐܶܬܰܡܠܰܝܬܝ
perfect,1S,ܡܠܺܝܬ,ܐܶܬܡܰܠܝܶܬ,ܡܰܠܝܶܬ,ܐܶܬܡܰܠܝܶܬ,ܐܰܡܠܝܶܬ,ܐܶܬܰܡܠܝܶܬ
perfect,3MP,ܡܠܰܘ,ܐܶܬܡܠܶܝܘ,ܡܰܠܶܝܘ,ܐܶܬܡܰܠܰܝܘ,ܐܰܡܠܶܝܘ,ܐܶܬܬܰܡܠܰܝܘ
perfect,3FP,ܡܠܰܝ̈,ܐܶܬܡܠܶܝ̈ܝ,ܡܰܠܶܝ̈ܝ,ܐܶܬܡܰܠܰܝ̈ܝ,ܐܰܡܠܶܝ̈ܝ,ܐܶܬܬܰܡܠܰܝ̈ܝ
perfect,2MP,ܡܠܰܝܬܽܘܢ,ܐܶܬܡܠܶܝܬܽܘܢ,ܡܰܠܶܝܬܽܘܢ,ܐܶܬܡܰܠܰܝܬܽܘܢ,ܐܰܡܠܶܝܬܽܘܢ,ܐܶܬܬܰܡܠܰܝܬܽܘܢ
perfect,2FP,ܡܠܰܝܬ̈ܶܝܢ,ܐܶܬܡܠܶܝ̈ܬܶܝܢ,ܡܰܠܶܝܬ̈ܶܝܢ,ܐܶܬܡܰܠܰܝ̈ܬܶܝܢ,ܐܰܡܠܶܝܬ̈ܶܝܢ,ܐܶܬܬܰܡܠܰܝ̈ܬܶܝܢ
perfect,1P,ܡܠܰܝܢ,ܐܶܬܡܠܶܝܢ,ܡܰܠܶܝܢ,ܐܶܬܡܰܠܰܝܢ,ܐܰܡܠܶܝܢ,ܐܶܬܬܰܡܠܰܝܢ
imperfect,3MS,ܢܶܡܠܶܐ,ܢܶܬܡܠܶܝ,ܢܡܰܠܶܝ,ܢܶܬܡܰܠܰܝ,ܢܰܡܠܶܝ,ܢܶܬܬܰܡܠܰܝ
imperfect,3FS,ܬܶܡܠܶܐ,ܬܶܬܡܠܶܝ,ܬܡܰܠܶܝ,ܬܶܬܡܰܠܰܝ,ܬܰܡܠܶܝ,ܬܶܬܬܰܡܠܰܝܝ
imperfect,2MS,ܬܶܡܠܶܐ,ܬܶܬܡܠܶܝ,ܬܡܰܠܶܝ,ܬܶܬܡܰܠܰܝ,ܬܰܡܠܶܝ,ܬܶܬܬܰܡܠܰܝ
imperfect,2FS,ܬܶܡܠܺܝܢ,ܬܶܬܡܰܠܝܺܝܢ,ܬܡܰܠܝܺܝܢ,ܬܶܬܡܰܠܝܺܝܢ,ܬܰܡܠܝܺܝܢ,ܬܶܬܬܰܡܠܝܺܝܢ
imperfect,1S,ܐܶܡܠܶܐ,ܐܶܬܡܠܶܝ,ܐܶܡܰܠܶܝ,ܐܶܬܡܰܠܰܝ,ܐܰܡܠܶܝ,ܐܶܬܬܰܡܠܰܝ
imperfect,3MP,ܢܶܡܠܽܘܢ,ܢܶܬܡܰܠܝܽܘܢ,ܢܡܰܠܝܽܘܢ,ܢܶܬܡܰܠܝܽܘܢ,ܢܰܡܠܝܽܘܢ,ܢܶܬܬܰܡܠܝܽܘܢ
imperfect,3FP,ܢܶܡ̈ܠܳܢ,ܢܶܬܡܰܠܝ̈ܳܢ,ܢܡܰܠܝ̈ܳܢ,ܢܶܬܡܰܠܝ̈ܳܢ,ܢܰܡܠܝ̈ܳܢ,ܢܶܬܬܰܡܠܝ̈ܳܢ
imperfect,2MP,ܬܶܡܠܽܘܢ,ܬܶܬܡܰܠܝܽܘܢ,ܬܡܰܠܝܽܘܢ,ܬܶܬܡܰܠܝܽܘܢ,ܬܰܡܠܝܽܘܢ,ܬܶܬܬܰܡܠܝܽܘܢ
imperfect,2FP,ܬܶܡ̈ܠܳܢ,ܬܶܬܡܰܠܝ̈ܳܢ,ܬܡܰܠܝ̈ܳܢ,ܬܶܬܡܰܠܝ̈ܳܢ,ܬܰܡܠܝ̈ܳܢ,ܬܶܬܬܰܡܠܝ̈ܳܢ
imperfect,1P,ܢܶܡܠܶܐ,ܢܶܬܡܠܶܝ,ܢܡܰܠܶܝ,ܢܶܬܡܰܠܰܝ,ܢܰܡܠܶܝ,ܢܶܬܬܰܡܠܰܝ
imperative,MS,ܡܠܺܝ,ܐܶܬܡܰܠܝ,ܡܰܠܶܝ,ܐܶܬܡܰܠܰܝ,ܐܰܡܠܶܝ,ܐܶܬܬܰܡܠܰܝ
imperative,FS,ܡܠܳܝ,ܐܶܬܡܰܠܝܝ,ܡܰܠܶܝܝ,ܐܶܬܡܰܠܰܝܝ,ܐܰܡܠܶܝܝ,ܐܶܬܬܰܡܠܰܝܝ
imperative,MP,ܡܠܰܘ,ܐܶܬܡܰܠܝܘ,ܡܰܠܶܝܘ,ܐܶܬܡܰܠܰܝܘ,ܐܰܡܠܶܝܘ,ܐܶܬܬܰܡܠܰܝܘ
imperative,FP,ܡ̈ܠܳܝܶܝܢ,ܐܶܬܡܰܠܝ̈ܝ,ܡܰܠܶܝ̈ܝ,ܐܶܬܡܰܠܰܝ̈ܝ,ܐܰܡܠܶܝ̈ܝ,ܐܶܬܬܰܡܠܰܝ̈ܝ
active-participle,MS,ܡܳܠܶܐ,ܡܶܬܡܠܶܝ,ܡܡܰܠܶܝ,ܡܶܬܡܰܠܰܝ,ܡܰܡܠܶܝ,ܡܶܬܬܰܡܠܰܝ
active-participle,FS,ܡܳܠܝܳܐ,ܡܶܬܡܰܠܝܳܐ,ܡܡܰܠܝܳܐ,ܡܶܬܡܰܠܝܳܐ,ܡܰܡܠܝܳܐ,ܡܶܬܬܰܡܠܝܳܐ
active-participle,MP,ܡܳܠܶܝܢ,ܡܶܬܡܰܠܝܺܝܢ,ܡܡܰܠܝܺܝܢ,ܡܶܬܡܰܠܝܺܝܢ,ܡܰܡܠܝܺܝܢ,ܡܶܬܬܰܡܠܝܺܝܢ
active-participle,FP,ܡܳܠ̈ܝܳܢ,ܡܶܬܡܰܠܝ̈ܳܢ,ܡܡܰܠܝ̈ܳܢ,ܡܶܬܡܰܠܝ̈ܳܢ,ܡܰܡܠܝ̈ܳܢ,ܡܶܬܬܰܡܠܝ̈ܳܢ
passive-participle,MS,ܡܠܶܐ,,ܡܡܰܠܰܝ,,ܡܰܡܠܰܝ,
passive-participle,FS,ܡܰܠܝܳܐ,,ܡܡܰܠܝܳܐ,,ܡܰܡܠܝܳܐ,
passive-participle,MP,ܡܠܶܝܢ,,ܡܡܰܠܝܺܝܢ,,ܡܰܡܠܝܺܝܢ,
passive-participle,FP,ܡܰܠܝ̈ܳܢ,,ܡܡܰܠ̈ܝܳܢ,,ܡܰܡܠ̈ܝܳܢ,
infinitive,,ܡܶܡܠܶܐ,ܡܶܬܡܠܳܝܽܘ,ܡܡܰܠܳܝܽܘ,ܡܶܬܡܰܠܳܝܽܘ,ܡܰܡܠܳܝܽܘ,ܡܶܬܬܰܡܠܳܝܽܘ
